臺灣基隆地方法院刑事判決　
110年度金訴字第79號
公  訴  人  臺灣基隆地方檢察署檢察官
被      告  張羽昊


上列被告因詐欺案件，經檢察官提起公訴（110年度偵字第2521
號），本院判決如下：
    主    文
乙○○三人以上共同犯詐欺取財未遂罪，處有期徒刑柒月。扣案之
蘋果牌行動電話壹支（含門號0000000000號晶片卡壹枚）沒收。
    犯罪事實
一、乙○○明知真實姓名年籍不詳於微信通訊軟體上分別暱稱「頑
    皮豹」、「毛線球」、「安那共」、「七星」、「老北」、
    「浪辰」、「對面老王」、LINE通訊軟體上暱稱「一切隨緣
    」等人所屬之詐騙集團，係採3人以上之分工模式，以實施
    詐術為手段，所組成具有持續性及牟利性之結構性詐欺犯罪
    組織，竟基於參與犯罪組織之犯意，自民國110年4月間某日
    起，加入該詐欺犯罪組織，擔任車手負責領取詐騙款項並轉
    交上手。嗣乙○○與「頑皮豹」、「毛線球」、「安那共」、
    「七星」、「老北」、「浪辰」、「對面老王」、「一切隨
    緣」等所屬詐騙集團成員，即共同意圖為自己不法之所有，
    基於3人以上共同犯詐欺取財之犯意聯絡，先由所屬詐騙集
    團不詳成員於110年4月13日9時許，以通訊軟體LINE傳送訊
    息予甲○○，誆稱需再向其借款新臺幣（下同）200萬元，而
    著手對甲○○實施詐騙，惟甲○○因遭同一集團以假冒親友方式
    訛詐借款已發現受騙並報警處理，故未陷於錯誤，乃佯裝答
    應，且與對方相約於同日14時15分許，在基隆市○○區○○路00
    0○0號見面交款，該集團再由「安那共」、「七星」、「一
    切隨緣」等成員指示乙○○依約前往取款，乙○○於同日14時35
    分許抵達後，甲○○將裝有雜物而非現金之牛皮紙袋連同手提
    紙袋交付乙○○，據報在場埋伏之警員隨即上前逮捕正欲離去
    之乙○○，並扣得乙○○所有持以聯繫上開取款事宜之蘋果牌行
    動電話1支（含門號0000000000號晶片卡1枚），而查獲上情
    。
二、案經甲○○訴由基隆市警察局第二分局報告臺灣基隆地方檢察
    署檢察官偵查起訴。
    理    由
一、證據能力
  ㈠按組織犯罪防制條例第12條第1項中段規定：「訊問證人之筆
    錄，以在檢察官或法官面前作成，並經踐行刑事訴訟法所定
    訊問證人之程序者為限，始得採為證據」等語，已經明文排
    除被告以外之人於檢察事務官、司法警察官或司法警察調查
    中所為之陳述，得適用刑事訴訟法第159條之2、第159條之3
    及第159條之5等例外得採為證據之規定。此係刑事訴訟法中
    關於證據能力之特別規定，應優先適用之。因此在違反組織
    犯罪防制條例案件，證人於警詢時之陳述，絕對不具證據能
    力，無適用刑事訴訟法第159條之2、第159條之3及第159條
    之5等規定之餘地，不得採為有罪判決基礎。從而本案關於
    證人之警詢筆錄，於組織犯罪防制條例罪部分，不具有證據
    能力，則本判決以下認定被告乙○○所犯參與犯罪組織罪部分
    ，均排除證人之警詢筆錄作為證據。
  ㈡除前開情形外，公訴人、被告及辯護人於本案言詞辯論終結
    前，對於本案相關具有傳聞性質之證據資料，均未爭執其證
    據能力，且本案所引用之非供述證據，亦屬合法取得，本院
    審酌該等證據作成及取得之程序均無違法之處，復經本院於
    審判期日就上開證據依法進行調查、辯論，自均具有證據能
    力。
二、上揭犯罪事實，業據被告於警詢、偵訊、準備程序及審理時
    坦承不諱，並據證人即告訴人甲○○於警詢及偵訊證述屬實（
    偵查卷第21至27、125至126頁，警詢證述僅用以證明被告所
    犯加重詐欺取財未遂罪），此外復有LINE對話或通話紀錄、
    微信對話紀錄、贓物認領保管單、現場查獲照片附卷可稽（
    偵查卷第37、55至61、133至181、183至187頁，本院卷第13
    3至145頁），且有蘋果牌行動電話1支（含門號0000000000
    號晶片卡1枚）扣案可證，足認被告之自白與事實相符，堪
    以採信。本案事證明確，被告犯行洵堪認定，應依法論科。
三、論罪科刑
  ㈠本件依被告所述情節及卷內證據，被告參與之詐騙集團，其
    成員至少有被告、「頑皮豹」、「毛線球」、「安那共」、
    「七星」、「老北」、「浪辰」、「對面老王」、「一切隨
    緣」等人（向告訴人施行詐術之不詳成員可能為同人亦可能
    為不同人），為3人以上無訛。而該詐騙集團係透過通訊軟
    體向告訴人行騙，再由被告負責前往取款，如取款成功，將
    由被告層轉詐騙集團不詳成員，足徵該組織縝密，分工精細
    ，須投入相當成本及時間始能如此為之，並非隨意組成之立
    即犯罪，核屬「3人以上，以實施詐術為手段，所組成具有
    持續性或牟利性之有結構性組織」。查被告自承係於110年4
    月間某日加入該詐欺犯罪組織，擔任車手負責收取詐騙款項
    並轉交上手，且其曾經接觸或聯絡之集團成員包括上述之人
    ，則被告對於所加入之詐騙集團為3人以上，以實施詐術為
    手段，具持續性及牟利性之有結構性組織，顯非為立即實施
    犯罪而隨意組成之團體，當知之甚明，其確有參與犯罪組織
    無疑。是核被告所為，係犯組織犯罪防制條例第3條第1項後
    段之參與犯罪組織罪，及刑法第339條之4第2項、第1項第2
    款之三人以上共同犯詐欺取財未遂罪。
  ㈡被告與「頑皮豹」、「毛線球」、「安那共」、「七星」、
    「老北」、「浪辰」、「對面老王」、「一切隨緣」及所屬
    詐騙集團其他成員間，就本案加重詐欺取財未遂犯行，互有
    犯意聯絡及行為分擔，為共同正犯。
  ㈢罪數
  ⒈按組織犯罪防制條例係藉由防制組織型態之犯罪活動為手段
    ，以達成維護社會秩序、保障人民權益之目的，乃於該條例
    第3條第1項前段與後段，分別對於「發起、主持、操縱、指
    揮」及「參與」犯罪組織者，依其情節不同而為處遇，行為
    人雖有其中一行為（如參與），不問其有否實施各該手段（
    如詐欺）之罪，均成立本罪。然在未經自首或有其他積極事
    實，足以證明其確已脫離或解散該組織之前，其違法行為，
    仍繼續存在，即為行為之繼續，而屬單純一罪，至行為終了
    時，仍論為一罪。又刑法上一行為而觸犯數罪名之想像競合
    犯存在之目的，在於避免對於同一不法要素予以過度評價。
    自然意義之數行為，得否評價為法律概念之一行為，應就客
    觀構成要件行為之重合情形、主觀意思活動之內容、所侵害
    之法益與行為間之關連性等要素，視個案情節依社會通念加
    以判斷。刑法刪除牽連犯之規定後，原認屬方法目的或原因
    結果，得評價為牽連犯之二犯罪行為間，如具有局部之同一
    性，或其行為著手實行階段可認為同一者，得認與一行為觸
    犯數罪名之要件相侔，依想像競合犯論擬。倘其實行之二行
    為，無局部之重疊，行為著手實行階段亦有明顯區隔，依社
    會通念難認屬同一行為者，應予分論併罰。因而，行為人以
    一參與詐欺犯罪組織，並分工加重詐欺行為，同時觸犯參與
    犯罪組織罪及加重詐欺取財罪，雖其參與犯罪組織之時、地
    與加重詐欺取財之時、地，在自然意義上非完全一致，然二
    者仍有部分合致，且犯罪目的單一，依一般社會通念，認應
    評價為一罪方符合刑罰公平原則，應屬想像競合犯，如予數
    罪併罰，反有過度評價之疑，實與人民法律感情不相契合。
    又責任之評價與法益之維護息息相關，對同一法益侵害為雙
    重評價，為過度評價；對法益之侵害未予評價，則評價不足
    ，均為所禁。刑罰要求適度之評價，俾對法益之侵害為正當
    之維護。因此，加重詐欺罪係侵害個人財產法益之犯罪，其
    罪數計算，以被害人數、被害次數之多寡，決定其犯罪之罪
    數；核與參與犯罪組織罪之侵害社會法益，因應以行為人所
    侵害之社會全體利益為準據，認定係成立一個犯罪行為，有
    所不同。是以倘若行為人於參與犯罪組織之繼續中，先後加
    重詐欺數人財物，因行為人僅為一參與組織行為，侵害一社
    會法益，應僅就首次犯行論以參與犯罪組織罪及加重詐欺罪
    之想像競合犯，而其後之犯行，乃為其參與組織之繼續行為
    ，為避免重複評價，當無從將一參與犯罪組織行為割裂再另
    論一參與犯罪組織罪，而與其後所犯加重詐欺罪從一重論處
    之餘地（最高法院107年台上字第1066號判決要旨參照）。
    且審酌現今詐欺集團之成員皆係為欺罔他人，騙取財物，方
    參與以詐術為目的之犯罪組織。倘若行為人於參與詐欺犯罪
    組織之行為繼續中，先後多次為加重詐欺之行為，因參與犯
    罪組織罪為繼續犯，犯罪一直繼續進行，直至犯罪組織解散
    ，或其脫離犯罪組織時，其犯行始行終結。故該參與犯罪組
    織與其後之多次加重詐欺之行為皆有所重合，然因行為人僅
    為一參與犯罪組織行為，侵害一社會法益，屬單純一罪，應
    僅就「該案中」與參與犯罪組織罪時間較為密切之首次加重
    詐欺犯行，論以參與犯罪組織罪及加重詐欺罪之想像競合犯
    ，而其他之加重詐欺犯行，祗需單獨論罪科刑即可，無需再
    另論以參與犯罪組織罪，以避免重複評價。是如行為人於參
    與同一詐欺集團之多次加重詐欺行為，因部分犯行發覺在後
    或偵查階段之先後不同，肇致起訴後分由不同之法官審理，
    為裨益法院審理範圍明確、便於事實認定，即應以數案中「
    最先繫屬於法院之案件」為準，以「該案中」之「首次」加
    重詐欺犯行與參與犯罪組織罪論以想像競合。縱該首次犯行
    非屬事實上之首次，亦因參與犯罪組織之繼續行為，已為該
    案中之首次犯行所包攝，該參與犯罪組織行為之評價已獲滿
    足，自不再重複於他次詐欺犯行中再次論罪，俾免於過度評
    價及悖於一事不再理原則。至於「另案」起訴之他次加重詐
    欺犯行，縱屬事實上之首次犯行，仍需單獨論以加重詐欺罪
    ，以彰顯刑法對不同被害人財產保護之完整性，避免評價不
    足（最高法院109年度台上字第3945號判決要旨參照）。
  ⒉查被告前未曾因參與本案詐騙集團經起訴繫屬於法院等情，
    有臺灣高等法院被告前案紀錄表存卷可查，揆諸前揭說明，
    本案乃被告之首次加重詐欺（未遂）犯行，且被告之參與犯
    罪組織犯行，與首次三人以上共同詐欺取財未遂犯行，雖實
    行之時、地在自然意義上非完全一致，然二者仍有部分合致
    ，且犯罪目的單一，依一般社會通念，應評價為一罪方符合
    刑罰公平原則，核屬想像競合犯，依刑法第55條之規定，應
    從一重之三人以上共同犯詐欺取財未遂罪處斷。
  ㈣被告及所屬詐騙集團成員已著手於加重詐欺取財犯行之實行
    ，然未得逞，為未遂犯，爰依刑法第25條第2項之規定減輕
    其刑。
　㈤按想像競合犯之處斷刑，本質上係「刑之合併」。其所謂從
    一重處斷，乃將想像競合犯組成之評價上數罪，合併為科刑
    一罪，其所對應之刑罰，亦合併其評價上數罪之數法定刑，
    而為一個處斷刑。易言之，想像競合犯侵害數法益者皆成立
    犯罪，論罪時必須輕、重罪併舉論述，同時宣告所犯各罪名
    ，包括各罪有無加重、減免其刑之情形，亦應說明論列，量
    刑時併衡酌輕罪部分量刑事由，評價始為充足，然後依刑法
    第55條前段規定「從一重處斷」，非謂對於其餘各罪可置而
    不論。因此，法院決定處斷刑時，雖以其中最重罪名之法定
    刑，做為裁量之準據，惟於裁量其輕重時，仍應將輕罪合併
    評價在內（最高法院108年度台上字第4405、4408號判決參
    照）。又組織犯罪防制條例第8條第1項後段規定：「犯第3
    條之罪，偵查及審判中均自白者，減輕其刑。」，本件被告
    於偵查及審判中均自白參與犯罪組織罪，依上開規定原均應
    減輕其刑，雖其所犯參與犯罪組織罪係屬想像競合犯中之輕
    罪，然揆諸上述說明，本院於後述量刑時仍當一併衡酌該部
    分減輕其刑事由，附此敘明。
  ㈥爰審酌被告不思循正途獲取穩定經濟收入，竟貪圖不法利益
    ，擔任詐騙集團車手，負責領取詐欺所得，恐造成告訴人受
    有財產上損害，並助長詐欺歪風，應予非難；惟念其並無前
    科，有臺灣高等法院被告前案紀錄表存卷可考，且犯後坦承
    犯行，素行及犯後態度均尚可，兼衡被告參與詐騙集團犯罪
    組織之時間尚短，及其參與之程度與分工、共同著手詐取之
    款項金額，及其雖與告訴人以12萬元達成調解，有調解筆錄
    附卷可參（本院卷第177至178頁），然迄未依約給付分文，
    再考量被告就參與組織犯行，已符合相關自白減刑規定（學
    理所稱想像競合所犯輕罪之釐清作用），並衡其自述教育程
    度高中畢業、家境勉持、目前擔任餐酒館員工、未婚、無子
    女（本院卷第208頁）等一切情狀，量處如主文所示之刑，
    以資懲儆。
  ㈦按修正前組織犯罪防制條例，對發起、主持、操縱、指揮或
    參與集團性、常習性及脅迫性或暴力性犯罪組織者，應於刑
    後強制工作之規定，經司法院釋字第528號解釋尚不違憲；
    嗣該條例第2條第1項所稱之犯罪組織，經二次修正，已排除
    原有之「常習性」要件，另將實施詐欺手段之具有持續性或
    牟利性之有結構性組織，納入本條例適用範圍，並對參與犯
    罪組織之行為人，於第3條第1項後段但書規定「參與情節輕
    微者，得減輕或免除其刑」。惟同條第3項仍規定「應於刑
    之執行前，令入勞動場所，強制工作，其期間為三年」，而
    未依個案情節，區分行為人是否具有反社會的危險性及受教
    化矯治的必要性，一律宣付刑前強制工作3年。然則，衡諸
    該條例所規定之強制工作，性質上原係對於有犯罪習慣，或
    因遊蕩、懶惰成習而犯罪者，所為之處置，修正後該條例既
    已排除常習性要件，從而，本於法律合憲性解釋原則，依司
    法院釋字第471號關於行為人有無預防矯治其社會危險性之
    必要，及比例原則等與解釋意旨不相衝突之解釋方法，為目
    的性限縮，對犯該條例第3條第1項之參與犯罪組織罪者，視
    其行為之嚴重性、表現之危險性、對於未來行為之期待性，
    以及所採措施與預防矯治目的所需程度，於有預防矯治其社
    會危險性之必要，且符合比例原則之範圍內，由法院依該條
    例第3條第3項規定，一併宣告刑前強制工作（最高法院大法
    庭108年度台上大字第2306號裁定意旨參照），賦與法院就
    是否宣告強制工作一定之裁量權。又我國現行刑法採刑罰與
    保安處分雙軌制，二者雖均具有干預人民自由基本權之性質
    ，而應受比例原則之規範，惟所肩負之任務，並不相同。刑
    罰置重於對犯罪之應報，審酌過去行為已發生之惡害，須謹
    守罪責原則；保安處分側重在改善行為人潛在之危險性格，
    協助行為人再社會化，則係考量將來行為人可能之危險性，
    須注意手段合目的性，係刑罰之補充。尤其，保安處分中之
    強制工作，針對嚴重職業性犯罪、欠缺正確工作觀念，或無
    正常工作，因而犯罪者，強制其從事勞動，冀學習一技之長
    ，俾達其日後重返社會，能適應社會生活之目的。而對參與
    犯罪組織及加重詐欺取財等罪之想像競合犯，有無命強制工
    作之必要，應審酌：本案行為是否屬以反覆從事同種類行為
    為目的，且犯罪所得係行為人恃為生活重要資源之常業性犯
    罪，而具有行為嚴重性；行為人過去有無參與犯罪組織、加
    重詐欺或與之具同質性之少年非行，或刑事前科紀錄，其發
    生之次數、密度等，是否彰顯行為人表現之危險性；行為人
    之生活能力、學識、職業經驗，是否足資為其復歸社會後，
    重營正常生活之基礎，助其檢束前非，而對其未來行為之改
    善具有期待可能性等情，予以綜合判斷。基於強制工作等保
    安處分，旨在彌補刑罰無法充分發揮、改善，行為人個人潛
    在危險性格之功能，造成犯罪防制網絡之破口；是以制裁犯
    罪之手段，關於刑罰與保安處分二者之選擇、取捨，屬立法
    範疇，雖我國立法者，未就加重詐欺罪設有強制工作特別規
    定；然於上開犯罪行為人而言，所犯2罪既依想像競合犯規
    定，從較重之加重詐欺罪處斷，則裁量應否適用組織犯罪防
    制條例規定，對被告諭知強制工作時，允宜考量強制工作之
    保安處分性質，僅屬刑罰之補充，審慎為之，以避免重疊而
    流於嚴苛（最高法院109年度台上字第1048號判決參照）。
    查被告參與本案詐騙集團，雖得依組織犯罪防制條例第3條
    第3項規定一併宣告強制工作。惟本院審酌被告於本件係擔
    任領取詐騙款項之車手，居於組織之下層地位，聽命於管理
    階層之指揮命令，難認其參與犯罪組織之情節嚴重，表現出
    之危險傾向非高；又被告參與該犯罪組織不到半個月即為警
    查獲，犯罪期間尚短，再被告犯後在餐酒館擔任員工，有正
    當工作，可見被告並無犯罪習慣，難認被告係因遊蕩或懶惰
    成習而犯罪，亦無證據足認其有實行詐欺犯行之習慣，且其
    遭查獲後，於偵、審均坦承犯行，對於未來正向行為具有期
    待性，反社會危險性非高，且被告因本件犯行所受有期徒刑
    之宣告，與被告犯行之可非難性核屬相當，應可使被告記取
    教訓，並達懲罰、矯治其再犯危險性之目的及特別預防之效
    果，依憲法比例原則之規範，認本件尚未達須以保安處分預
    防矯治之程度而有施以強制工作之必要，爰裁量被告不予宣
    告強制工作。
四、沒收
  ㈠扣案之蘋果牌行動電話1支（含門號0000000000號晶片卡1枚
    ），係被告所有供本案犯罪所用之物，業據被告供明在卷（
    本院卷第129頁），爰依刑法第38條第2項前段之規定宣告沒
    收。
  ㈡被告於準備程序供稱：我這次向告訴人收取包裹之報酬還沒
    領到等語（本院卷第129頁），且卷內並無事證足認被告就
    本案已有犯罪所得，爰不予宣告沒收或追徵。至被告雖供承
    其前3次收、交包裹已獲利4萬4000元（偵查卷第95至96頁，
    本院卷第129頁），然其前3次收、交包裹縱構成犯罪，亦不
    在本案起訴與審理範圍，自不得在本案宣告沒收或追徵，附
    此敘明。
五、不另為無罪之諭知
  ㈠公訴意旨另以：被告與上開詐騙集團成員且共同意圖為自己
    不法之所有，基於3人以上犯詐欺取財、隱匿特定犯罪所得
    去向而洗錢之犯意聯絡，先由詐騙集團內之不詳成員於110
    年4月10日晚間及同年月11日9時許，假冒親友，致電告訴人
    佯稱急需用錢云云，使告訴人陷於錯誤，於同年月12日10時
    52分，前往基隆市第二信用合作社，臨櫃匯款117萬元至王
    俊甫(檢察官另行簽分偵辦)申辦之臺灣土地銀行帳號000-00
    0000000000號帳戶內，以此方式製造金流斷點，掩飾、隱匿
    該等犯罪所得款項之去向。因認被告尚涉犯刑法第339條之4
    第1項第2款之三人以上共同犯詐欺取財，及洗錢防制法第14
    條第1項之一般洗錢罪嫌。
　㈡按犯罪事實應依證據認定之，無證據不得認定犯罪事實；不
    能證明被告犯罪者，應諭知無罪之判決，刑事訴訟法第154
    條第2項、第301條第1項分別定有明文。次按認定不利於被
    告之事實，須依積極證據，苟積極證據不足為不利於被告事
    實之認定時，即應為有利於被告之認定，更不必有何有利之
    證據（最高法院30年上字第816號判決要旨參照）。又共同
    正犯之所以應對其他共同正犯所實施之行為負其全部責任者
    ，以就其行為有犯意之聯絡為限，若他犯所實施之行為，超
    越原計畫之範圍，而為其所難預見者，則僅應就其所知之程
    度，令負責任，未可概以共同正犯論（最高法院50年台上字
    第1060號、95年度台上字第2350號判決要旨參照）。
　㈢訊據被告堅詞否認上開加重詐欺或洗錢犯行，辯稱：我沒有
    提領或經手此部分款項，詐騙集團此部分犯行我不知情，亦
    與我無關等語。
　㈣經查：
　⒈告訴人於上揭時間，因遭以上開方式詐騙，而於上揭地點，
    臨櫃匯款117萬元至詐騙集團指定之上開帳戶等情，業據證
    人即告訴人甲○○於警詢及偵訊證述明確（偵查卷第21至23、
    125至126頁），並有LINE對話紀錄、跨行匯款回條聯、告訴
    人金融帳戶之存摺封面及內頁影本、王俊甫前揭帳戶之基本
    資料、客戶歷史交易明細查詢在卷可稽（偵查卷第65、67、
    71至75、133至157、201至203頁），固堪認定。
　⒉惟揆諸現今詐騙集團為求順利詐騙被害人並逃避查緝，集團
    成員間多有分工，除較為上層負責聯繫主導全局之主謀者外
    ，尚有負責以打電話等方式詐騙被害人之成員、至現場負責
    取款或監視被害人之車手，及負責匯款至指定帳戶之匯款人
    或其他將款項交回詐騙集團者，而至現場負責取款、監視被
    害人之車手或從事匯款、將款項交回詐騙集團者等相對較為
    外層之詐騙集團成員，對於該詐騙集團所有詐騙被害人犯行
    ，未必均有所知悉或認識，自難認對於每一被害人之所有詐
    騙情節均有所謂合同之意思，亦未必就各該詐騙被害人之全
    部犯行均有犯罪行為之分擔而有所參與，是應加以論罪者，
    自應限於對於詐騙各該被害人有所知悉或認識之部分，或有
    犯罪行為之分擔而有所參與之部分，方得課以共犯之責。而
    查：
　⑴依起訴書所載前揭公訴意旨，檢察官並未認定該117萬元係由
    被告提領並輾轉交付集團上手，且卷內亦無任何被告有經手
    或參與此部分犯行之事證，自難認被告就此部分犯行有何行
    為分擔。
　⑵被告參與本案詐騙集團係擔任取款車手，風險最高最易被查
    獲，顯非集團之高層重要成員，亦非居於主導地位，則被告
    如未接獲指示行動，應無從知悉犯罪計畫內容，故亦難認被
    告就此部分犯行與集團成員間有何犯意聯絡。
　⑶準此，被告雖有參與本案詐騙集團而構成參與犯罪組織罪，
    然既無事證足認被告就該集團詐騙告訴人117萬元部分有何
    犯意聯絡或行為分擔或事後分得贓款，即難認被告就此部分
    犯行與該集團成員成立共同正犯需同負其責。
　⒊綜上，公訴人所舉各項事證，尚不足以使本院形成被告此部
    分有罪之確切心證，而檢察官復未指出足可證明關此被訴事
    實之適當方法，自屬不能證明被告此部分犯罪，揆諸首開說
    明，本應為無罪之諭知，惟被告此部分若成立犯罪，與被告
    上開經論罪之加重詐欺未遂犯行具有接續犯實質上一罪（加
    重詐欺部分）或想像競合犯裁判上一罪（洗錢部分）之關係
    ，爰不另為無罪之諭知。
據上論斷，應依刑事訴訟法第299條第1項前段，判決如主文。
本案經檢察官李亞蓓提起公訴，檢察官林姿妤到庭執行職務。 
中　　華　　民　　國　　110 　年　　11　　月　　23　　日
                  刑事第六庭  審判長法　官  劉桂金
　　　　　　　　　                  法  官  施又傑
　　　　　　　　　                  法  官  曾淑婷
以上正本證明與原本無異。
如不服本判決應於收受送達後20日內向本院提出上訴書狀，並應
敘述具體理由；其未敘述上訴理由者，應於上訴期間屆滿後20日
內向本院補提理由書(均須按他造當事人之人數附繕本)「切勿逕
送上級法院」。
中　　華　　民　　國　　110 　年　　11　　月　　23　　日
                                    書記官  陳柏宏
附錄法條：
組織犯罪防制條例第3條
發起、主持、操縱或指揮犯罪組織者，處3年以上10年以下有期
徒刑，得併科新臺幣1億元以下罰金；參與者，處6月以上5年以
下有期徒刑，得併科新臺幣1千萬元以下罰金。但參與情節輕微
者，得減輕或免除其刑。
具公務員或經選舉產生之公職人員之身分，犯前項之罪者，加重
其刑至二分之一。
犯第1項之罪者，應於刑之執行前，令入勞動場所，強制工作，
其期間為3年。
前項之強制工作，準用刑法第90條第2項但書、第3項及第98條第
2項、第3項規定。
以言語、舉動、文字或其他方法，明示或暗示其為犯罪組織之成
員，或與犯罪組織或其成員有關聯，而要求他人為下列行為之一
者，處3年以下有期徒刑，得併科新臺幣3百萬元以下罰金：
一、出售財產、商業組織之出資或股份或放棄經營權。
二、配合辦理都市更新重建之處理程序。
三、購買商品或支付勞務報酬。
四、履行債務或接受債務協商之內容。
前項犯罪組織，不以現存者為必要。
以第5項之行為，使人行無義務之事或妨害其行使權利者，亦同
。
第5項、第7項之未遂犯罰之。
中華民國刑法第339條之4
犯第339條詐欺罪而有下列情形之一者，處1年以上7年以下有期
徒刑，得併科1百萬元以下罰金：
一、冒用政府機關或公務員名義犯之。
二、三人以上共同犯之。
三、以廣播電視、電子通訊、網際網路或其他媒體等傳播工具，
    對公眾散布而犯之。
前項之未遂犯罰之。